臺灣橋頭地方法院刑事裁定
                                      111年度聲字第211號
聲  請  人  臺灣橋頭地方檢察署檢察官
受  刑  人  戴承憲



上列聲請人因受刑人數罪併罰有二裁判以上，聲請定其應執行之
刑（聲請案號：111 年度執聲字第129號），本院裁定如下：
    主  文
戴承憲所犯如附表所示之罪，所處如附表所示之刑，應執行有期
徒刑拾陸年壹月。
    理  由
一、聲請意旨略以：受刑人戴承憲因違反毒品危害防制條例等16
    罪，先後經判決確定如附表，應依刑法第50條、第53條及第
    51條第5 款，定其應執行之刑，爰依刑事訴訟法第477 條第
    1 項聲請裁定等語。
二、按裁判確定前犯數罪者，併合處罰之。但有下列情形之一者
    ，不在此限：一、得易科罰金之罪與不得易科罰金之罪。二
    、得易科罰金之罪與不得易服社會勞動之罪。三、得易服社
    會勞動之罪與不得易科罰金之罪。四、得易服社會勞動之罪
    與不得易服社會勞動之罪。前項但書情形，受刑人請求檢察
    官聲請定應執行刑者，依第51條規定定之；數罪併罰，有二
    裁判以上者，依刑法第51條之規定，定其應執行之刑；數罪
    併罰，分別宣告其罪之刑，宣告多數有期徒刑者，於各刑中
    之最長期以上，各刑合併之刑期以下，定其刑期，但不得逾
    30年，刑法第50條、第53條、第51條第5 款分別定有明文。
    再按同一被告所犯數罪倘均為最早判決確定日前所犯者，即
    合乎定應執行刑之要件，與各罪是否已執行完畢無關。縱其
    中一罪已先執行完畢，亦不影響檢察官得就各罪聲請合併定
    其應執行刑，檢察官仍應依法聲請犯罪事實最後判決之法院
    裁定，然後再依所裁定之執行刑，換發指揮書併合執行，其
    前已執行之有期徒刑部分，僅應予扣除之問題（最高法院90
    年度台非字第340 號、95年度台非字第320 號及104 年度台
    抗字第406 號裁判要旨參照）。另數罪併罰，應依分別宣告
    其罪之刑為基礎，定其應執行刑，此觀刑法第51條規定自明
    ，故一裁判宣告數罪之刑，雖曾經定其執行刑，但如再與其
    他裁判宣告之刑定其執行刑時，前定之執行刑當然失效，仍
    應以其各罪宣告之刑為基礎，定其應執行刑。至法律上屬於
    自由裁量事項，尚非概無法律性之拘束，在法律上有其外部
    界限及內部界限。前者法律之具體規定，使法院得以具體選
    擇為適當裁判，此為自由裁量之外部界限。後者法院為自由
    裁量時，應考量法律之目的，法律秩序之理念所在，此為自
    由裁量之內部界限。法院為裁判時，二者均不得有所踰越。
    在數罪併罰而有二裁判以上，應定其應執行刑之案件，法院
    所為刑之酌定，固屬自由裁量事項，然對於法律之內、外部
    界限，仍均應受其拘束（最高法院91年度台非字第32號、92
    年度台非字第187 號判決意旨參照）。
三、查受刑人所犯如附表所示之罪，業經臺灣高等法院高雄分院
    （下稱高雄高分院）及本院先後判處如附表所示之刑，並於
    如附表所示之日期分別確定在案，有臺灣高等法院被告前案
    紀錄表及各該刑事判決各1 份在卷可稽。又受刑人所犯如附
    表編號2、3、4、5所示之罪係不得易科罰金之罪，如附表編
    號1所示之罪係得易科罰金之罪，如附表編號6、7所示之罪
    係得易服社會勞動之罪，有刑法第50條第1 項但書第1 款、
    第3 款之得易科罰金之罪與不得易科罰金之罪，及得易服社
    會勞動之罪與不得易科罰金之罪，不得併合處罰之情事，惟
    受刑人就附表所示之罪，已聲請檢察官合併定其應執行之刑
    ，此有受刑人聲請書1 份附卷可稽，本院審核受刑人所犯如
    附表所示之罪，均係於附表編號1 所示判決確定日期前為之
    ，從而，檢察官向犯罪事實最後判決之法院即本院聲請定其
    應執行之刑，本院審核認為正當，應予准許。復受刑人所犯
    如附表編號1至6所示之罪，前經最高法院以110 年度台抗字
    第1777號裁定應執行有期徒刑16年確定，有前開臺灣高等法
    院被告前案紀錄表及刑事裁定各1 份在卷可憑，參照前揭說
    明，受刑人既有如附表所示之罪應定其應執行之刑，則上開
    所定應執行之刑即當然失效，本院自可更定如附表所示之罪
    應執行之刑。而本院定其應執行之刑不得逾越刑法第51條第
    5 款所定外部界限，即不得重於附表編號1 至7 所示16 罪
    之宣告刑總和（即有期徒刑53年9月），亦應受內部界限拘
    束，即不得重於上開所定應執行之刑及其餘所示宣告刑之總
    合（即有期徒刑16年2月），並衡酌受刑人所犯如附表所示
    各罪之犯罪類型、侵害法益、行為態樣、手段、動機，暨整
    體犯罪非難評價、實現整體刑法目的、刑罰經濟功能、對被
    告施以矯正之必要性等情綜合判斷，爰就受刑人所犯如附表
    所示之罪，定其應執行之刑如主文所示。又附表編號3 所宣
    告併科罰金部分，既無刑法第51條第7 款所謂宣告多數罰金
    之情形，應依原宣告之刑執行，不發生定應執行刑之問題。
    至受刑人所犯如附表編號1 所示之罪，業已執行完畢，有上
    開臺灣高等法院被告前案紀錄表1 份在卷可查，應由檢察官
    於指揮執行時扣除之，附此敘明。
據上論斷，應依刑事訴訟法第477 條第1 項，刑法第50條第2 項
、第53條、第51條第5 款，裁定如主文。
中　　華　　民　　國　　111 　年　　3 　　月　　28　　日
                  刑事第一庭    法　官  陳狄建
附表：
編    號           1          2          3 罪    名  妨害公務 詐欺 槍砲彈藥刀械管制條例 宣 告 型  有期徒刑3月 ①有期徒刑1年1月 ②有期徒刑1年1月 ③有期徒刑1年4月 ④有期徒刑1年2月 有期徒刑3年4月，併科罰金新臺幣50,000元 犯    罪 日    期  109年1月4日 ①108年10月1日 ②108年10月1日 ③108年10月4日、108年10月18日、108年10月22日 ④108年10月31日 108年12月初至109年1月15日 最 後 事 實 審 法院 臺灣橋頭地方法院 臺灣橋頭地方法院 臺灣橋頭地方法院  案號 109年度簡上字第174號 109年度審訴字第567號 109年度訴字第247號  判決 日期 109年10月6日 109年9月17日 110年1月26日 確定判決 法院 臺灣橋頭地方法院 高雄高分院 臺灣橋頭地方法院  案號 109年度簡上字第174號 109年度上訴字第1475號 109年度訴字第247號  判決 確定 日期 109年10月6日 109年12月22日 110年2月4日 是否為 得易科 罰金之 案件  是 否 否 備    註  臺灣橋頭地方檢察署 109年度執字第6857號 （已執畢） 臺灣橋頭地方檢察署 110年度執字第322號 臺灣橋頭地方檢察署 110年度執字第1334號   編號1至6所示之罪應執行有期徒刑16年。   

編    號           4          5          6 罪    名  毒品危害防制條例 毒品危害防制條例 藥事法 宣 告 型  有期徒刑5年6月 ①有期徒刑7年11月 ②有期徒刑7年11月 ③有期徒刑7年11月 ④有期徒刑3年11月 ⑤有期徒刑4年 ⑥有期徒刑4年 ⑦有期徒刑4年 有期徒刑4月 犯    罪 日    期  108年10月24日前4、5日之某日 ①108年4月8日 ②108年4月16日 ③108年5月7日 ④108年4月13日 ⑤108年4月17日 ⑥108年4月19日 ⑦108年5月6日 108年4月23日 最 後 事 實 審 法院 高雄高分院 高雄高分院 高雄高分院  案號 109年度上訴字第1346號 110年度上訴字第335號 110年度上訴字第335號  判決 日期 110年3月9日 110年6月8日 110年6月8日 確定判決 法院 臺灣橋頭地方法院 高雄高分院 高雄高分院  案號 109年度上訴字第1346號 110年度上訴字第335號 110年度上訴字第335號  判決 確定 日期 110年4月7日 110年7月13日 110年7月13日 是否為 得易科 罰金之 案件  否 否 否 備    註  臺灣橋頭地方檢察署 110年度執字第1830號 臺灣橋頭地方檢察署 110年度執字第3223號 臺灣橋頭地方檢察署 110年度執字第3224號   編號1至6所示之罪應執行有期徒刑16年。   

編    號           7 （以下空白）  罪    名  偽證   宣 告 型  有期徒刑2月   犯    罪 日    期  109年9月29日   最 後 事 實 審 法院 臺灣橋頭地方法院    案號 110年度簡字第1774號    判決 日期 110年11月15日   確定判決 法院 臺灣橋頭地方法院    案號 110年度簡字第1774號    判決 確定 日期 110年12月15日   是否為 得易科 罰金之 案件  否   備    註  臺灣橋頭地方檢察署 111年度執字第673號   
以上正本證明與原本無異。
如不服本判決，應於裁定送達後5日內，向本院提出抗告狀。
中　　華　　民　　國　　111 　年　　3 　　月　　29　　日
 　　　　　　　　　             書記官  謝怡貞